---
title: "Chapter 5, Dplyr 연습문제"
author: "Junseok Ban"
date: '2021 4 26 '
output: html_document
---
##### 패키지 불러오기
```{r}
library(dplyr)
library(ggplot2)
```


### 01
#### 자동차 배기량에 따라 고속도로 연비가 다른지 알아보려고 합니다. displ(배기량)이 4 이하인 자동차와 5 이상인 자동차 중 ####어떤 자동차의 hwy(고속도로 연비)가 평균적으로 더 높은지 알아보세요.
```{r}
mpg %>% filter(displ <= 4) %>% select(model,year, displ,hwy) %>% summarize(mh = mean(hwy)) # 26.0
mpg %>% filter(displ >= 5) %>% select(model,year, displ,hwy) %>% summarize(mh = mean(hwy)) #18.1
print("평균적으로 배기량 4 이하인 차량의 고속도로 연비가 더 좋다")
```

### 02
#### 자동차 제조 회사에 따라 도시 연비가 다른지 알아보려고 합니다. 
####"audi"와 "toyota" 중 어느 manufacturer(자동차 제조 회사)의 cty(도시 연비)가 평균적으로 더 높은지 알아보세요.
```{r}
mpg %>% filter(manufacturer == "audi") %>% select(model,year, displ, cty) %>% summarize(mc = mean(cty)) # 17.6
mpg %>% filter(manufacturer == "toyota") %>% select(model,year, displ, cty) %>% summarize(mc = mean(cty)) # 18.5
print("평균적으로 토요타의 도시연비가 더 높다")
```

### 03
#### "chevrolet", "ford", "honda" 자동차의 고속도로 연비 평균을 알아보려고 합니다.
####이 회사들의 자동차를 추출한 뒤 hwy 전체 평균을 구해보세요.
```{r}
(cfh = mpg %>% filter(manufacturer == "chevrolet" | manufacturer == "ford" | manufacturer == "honda") %>% select(model,year, displ, hwy))
cfh %>% summarize(mean(hwy))
```

### 04
#### mpg 데이터는 11개 변수로 구성되어 있습니다.
####이 중 일부만 추출해서 분석에 활용하려고 합니다. mpg 데이터에서 class(자동차 종류), cty(도시 연비) 변수를 추출해 새로운 데이터를 만드세요. 새로 만든 데이터의 일부를 출력해서 두 변수로만 구성되어 있는지 확인하세요.
```{r}
mpgNEW = data.frame(mpg %>% select(class, cty))
head(mpgNEW)
str(mpgNEW)
```

### 05
#### 자동차 종류에 따라 도시 연비가 다른지 알아보려고 합니다. 
####앞에서 추출한 데이터를 이용해서 class(자동차 종류)가 "suv"인 자동차와 "compact"인 자동차 중 어떤 자동차의 cty(도시 연비)가 더 높은지 알아보세요.
```{r}
mpgNEW %>% filter(class == "suv" | class == "compact") %>% group_by(class) %>% summarize(mean(cty))
print("compact차량의 도시연비가 더 높다.")
```

### 06
#### "audi"에서 생산한 자동차 중에 어떤 자동차 모델의 hwy(고속도로 연비)가 높은지 알아보려고 합니다. "audi"에서 생산한 자동차 중 hwy가 1~5위에 해당하는 자동차의 데이터를 출력하세요.
```{r}
mpg %>% filter(manufacturer == "audi") %>% select(model, year, hwy) %>% arrange(desc(hwy)) %>% head(5)
```


### 07
#### mpg 데이터는 연비를 나타내는 변수가 hwy(고속도로 연비), cty(도시 연비) 두 종류로 분리되어 있습니다. 두 변수를 각각 활용하는 대신 하나의 통합 연비 변수를 만들어 분석하려고 합니다.
#####   1) mpg 데이터 복사본을 만들고, cty와 hwy를 더한 '합산 연비 변수'를 추가하세요.
```{r}
mpg_copy = mpg
mpg_copy$ce = mpg_copy$hwy + mpg_copy$cty # ce : complex efficiency
```

#####   2) 앞에서 만든 '합산 연비 변수'를 2로 나눠 '평균 연비 변수'를 추가하세요.
```{r}
mpg_copy$mce = mpg_copy$ce/2 # mce : mean complex efficiency
```

#####   3) '평균 연비 변수'가 가장 높은 자동차 3종의 데이터를 출력하세요.
```{r}
mpg_copy %>%
  select(manufacturer, model, mce)%>% 
  arrange(desc(mce)) %>% head(3)
```

#####   4) 1)~3)번 문제를 해결할 수 있는 하나로 연결된 dplyr 구문을 만들어 출력하세요. 
데이터는 복사본 대신 mpg 원본을 이용하세요.
```{r}
mpg %>% summarize(manufacturer, model, mce=(cty+hwy)/2) %>% 
  arrange(desc(mce)) %>% head(3)
```

### 08
#### mpg 데이터의 class는 "suv", "compact" 등 자동차를 특징에 따라 일곱 종류로 분류한 변수입니다. 어떤 차종의 연비가 높은지 비교해보려고 합니다. class별 cty 평균을 구해보세요.
```{r}
mpg %>% group_by(class) %>% summarize(mc=mean(cty))
```

### 09
#### 앞 문제의 출력 결과는 class 값 알파벳 순으로 정렬되어 있습니다. 어떤 차종의 도시 연비가 높은지 쉽게 알아볼 수 있도록 cty 평균이 높은 순으로 정렬해 출력하세요.
```{r}
mpg %>% group_by(class) %>% summarize(mc=mean(cty)) %>% arrange(desc(mc))
```

### 10
#### 어떤 회사 자동차의 hwy(고속도로 연비)가 가장 높은지 알아보려고 합니다. hwy 평균이 가장 높은 회사 세 곳을 출력하세요.
```{r}
mpg %>% group_by(manufacturer) %>% summarize(mh=mean(hwy)) %>% arrange(desc(mh)) %>% head(3)
```

### 11
#### 어떤 회사에서 "compact"(경차) 차종을 가장 많이 생산하는지 알아보려고 합니다. 각 회사별 "compact" 차종 수를 내림차순으로 정렬해 출력하세요.
```{r}
mpg %>% group_by(manufacturer) %>% filter(class == "compact") %>% summarize(n=n()) %>% arrange(desc(n))
```
