---
title: "Chapter 3, 단원문제"
author: "Junseok Ban"
date: '2021 4 21 '
output: html_document
---
#### p.112
### 01
#### x는 1부터 100까지의 수 중 3의 배수만 포함하고 y는 1붜 100까지의 수 중 4의 배수만 포함하는 벡터로 만들어라.
```{r}
x=seq(1,100); x=x[x%%3==0]
x

y=seq(1,100); y=y[y%%4==0]
y
```

### 02
#### 01번 문제에서 x와 y의 교집합을 구하고, 해당 교집합에 포함된 수를 모두 더한 값을 구하라.
```{r}
z = intersect(x,y); z # x,y의 교집합
sum(z) # 교집합 내 원소의 합
```

### 03
#### airquality 데이터는 어느 도시의 공기 질을 나타낸 데이터인가?
#### >> '?airquality'를 실행, "New York Air Quality Measurements, 1973" : 뉴욕
####

### 04
#### airqality 데이터의 온도 단위는 무엇인가
#### >> '?airquality'를 실행, Temp  numeric Temperature(degree F) : 화씨(Fahrenheit)
####

### 05
#### airquality 데이터에서 바람이 가장 세게 분 날짜는 언제인가?
```{r}
airquality[airquality$Wind == max(airquality$Wind),] # June 17, 1973
```

### 06
#### airquality 데이터에서는 총 몇 개의 NA가 포함되어 있는가?
```{r}
head(is.na(airquality))
sum(is.na(airquality)) # 44
```

### 07
#### quakes 데이터는 어느 섬의 지진을 관측한 데이터인가?
#### >> '?quakes'를 실행, "Locations of Earthquakes off Fiji, 1964' : 피지섬
####

### 08
#### quake에 기록된 가장 큰 지진의 규모는 얼마인가?
```{r}
head(quakes)
max(quakes$mag) # 6.4
```

